【裁判字號】    96,訴,271
【裁判日期】    970618
【裁判案由】    販賣毒品
【裁判全文】
臺灣臺東地方法院刑事判決               96年度訴字第271號
公  訴  人  臺灣臺東地方法院檢察署檢察官
被      告  壬○○
                    (現另案於臺灣臺東監獄執行中)
選任辯護人  蕭芳芳律師
上列被告因販賣毒品案件，經檢察官提起公訴 (96年度偵字第16
56、2049號)，本院判決如下：
    主  文
壬○○犯如附表一各編號所示共同販賣第一級毒品罪，共拾參罪
，各罪均處有期徒刑拾伍年，各罪之從刑均分別如附表三所載；
又犯如附表二所示共同販賣第二級毒品罪，共肆拾柒罪，各罪均
處有期徒刑柒年貳月，各罪之從刑均分別如附表四所載；又明知
為禁藥而轉讓，處有期徒刑捌月。應執行有期徒刑貳拾年，從刑
部分如附表三編號(一)、(二)、附表四(一)、(二)、(三)所載，未扣案共同
販賣毒品所得新臺幣陸萬肆仟伍佰元與何萬章連帶沒收（其中共
同販賣第二級毒品所得新臺幣陸仟元部分，係與何萬章、陳彥良
連帶沒收），如全部或一部不能沒收時，以其與何萬章之財產連
帶抵償之（其中共同販賣第二級毒品所得新臺幣陸仟元部分，係
與何萬章、陳彥良之財產連帶抵償之）。
    犯罪事實
一、壬○○ (綽號「飄飄」)明知海洛因、甲基安非他命(起訴書
    誤載為安非他命，以下均更正為甲基安非他命)係經公告列
    為毒品危害防制條例第2條第2項第1款、第2款之第一級、第
    二級毒品，均不得非法持有、販賣，竟為獲取利益，與何萬
    章(綽號「空豹」，另由檢察官偵辦中)共同基於販賣第一級
    毒品海洛因、第二級毒品甲基安非他命以營利之犯意聯絡 (
    其中附表二編號(一)3.、(五)其中3次、(六)1.、(十一)1.部分，壬○○、何萬章並與陳彥良有共同販賣甲基安非他命以營利之犯
    意聯絡)，由何萬章於不詳時、地，向姓名年籍不詳之人，
    購入不詳數量、價格之海洛因、甲基安非他命後，將海洛因
    、甲基安非他命分別以夾鏈袋分裝，再由壬○○以其持用門
    號0000000000號(不詳姓名年籍友人申請SIM卡後連同手機暫
    時交付其使用)、0000000000號 (SIM卡係不詳姓名年籍友人
    申請後所贈與交付，其裝置自己所有手機內使用)行動電話
    作為對外聯繫毒品交易時間、地點、交易金額等事宜之聯絡
    工具，先後於如附表一(一)至(四)及附表二(一)至(十一)所示之時間及
    地點，販賣海洛因予附表一所示之庚○○等人合計13次、販
    賣甲基安非他命予如附表二所示之潘秀子等人合計47次 (其
    販賣之對象、時間、地點、聯絡方式及販賣次數、販賣所得
    均詳如附表一、二所載，其中附表二編號(一)3.、(五)其中3 次
    、(六)1.、(十一)1.部分，係壬○○談妥交易數量及價格後，將甲
    基安非他命交由陳彥良持往約定地點交付各販賣對象並收取
    價金)，販賣海洛因所得總計新臺幣 (下同)9,500 元，販賣
    甲基安非他命所得總計55,000元，販賣所得多數均交由何萬
    章運用。嗣因警方偵辦另案施用毒品案件，查得壬○○涉犯
    販賣毒品情節，對其所持用之上開行動電話實施通訊監察，
    並於96年7月9日下午4時20分許，持本院核發之搜索票至其
    位於臺東縣關山鎮月眉橋以東500公尺處之農舍 (無門牌號
    碼) 進行搜索，當場扣得海洛因21小包 (驗餘總淨重1.08公
    克，空包裝總重3.71公克)、甲基安非他命9小包 (驗前總毛
    重2.1296公克，驗餘總毛重2.067公克)、甲基安非他命殘渣
    袋2小包 (驗前總毛重0.4032公克，另有殘渣袋1包，並未檢
    出安非他命類、鴉片類等成分)，及其所有供販賣毒品所用
    之電子磅秤1臺、空夾鍊袋23只，始查悉上情。
二、又壬○○明知甲基安非他命係經中央衛生主管機關行政院衛
    生署公告列為禁藥管理，屬藥事法第22條第1項第1款所規範
    之禁藥，不得轉讓，竟基於轉讓禁藥甲基安非他命之犯意，
    於民國96年6月22日下午某時，經丙○○以000-000000號電
    話撥打其所持用0000000000號行動電話，向其表示欲購買甲
    基安非他命後，在約定之臺東縣關山鎮老人會館前，未向丙○○收取任何價金，而轉讓甲基安非他命1小包予丙○○ (
    無證據證明轉讓之第二級毒品甲基安非他命數量超過行政院
    依毒品危害防制條例第8條第6項頒訂之「轉讓持有毒品加重
    其刑之數量標準」第2條第2項規定之淨重10公克之數量)。
三、案經臺東縣警察局關山分局報請臺灣臺東地方法院檢察署檢
    察官偵查起訴。
    理  由
一、證據能力方面：
(一)本案被告壬○○所為不利於己之陳述，並無出於強暴、脅迫
    、利誘、詐欺、疲勞訊問、違法羈押或其他不正之方法，亦
    非違反法定障礙事由經過期間不得訊問或告知義務之規定而
    為，依刑事訴訟法第156條第1項、第158條之2規定，應認其
    有證據能力。
(二)證人庚○○、甲○○、戊○○、辛○○、丙○○、己○○於
    警詢中所為之指述，為被告以外之人於審判外之言詞陳述，
    為傳聞證據，被告及其辯護人就該證據之證據能力提出爭執
    (見本院卷第1宗第64頁)，復查無得例外取得證據能力之法
    律依據，應認無證據能力，不得採為認定被告有罪之證據資
    料。
(三)按被告以外之人於審判外之陳述，雖不符刑事訴訟法第159
    條之1至第159條之4之規定，然經當事人於審判程序同意作
    為證據，法院審酌該言詞陳述作成時之情況，認為適當者，
    亦得為證據；當事人、代理人或辯護人於法院調查證據時，
    知有刑事訴訟法第159條第1項不得為證據之情形，而未於言
    詞辯論終結前聲明異議者，視為有前項之同意，刑事訴訟法
    第159條之5定有明文。核其立法意旨，在於傳聞證據未經當
    事人之反對詰問予以核實，原則上先予排除。惟若當事人已
    放棄反對詰問權，於審判程序中表明同意該等傳聞證據可作
    為證據；或於言詞辯論終結前未聲明異議，基於尊重當事人
    對傳聞證據之處分權，暨證據資料愈豐富，愈有助於真實發
    見之理念，且強化言詞辯論主義，使訴訟程序得以順暢進行
    ，上開傳聞證據亦均具有證據能力。本案判決以下採為判決
    基礎之被告以外之人即證人潘秀子、阮坤旗、乙○○○、張
    天明、徐茂盛、沈明謙、周美雲、陳旭峰、吳明通於警詢、
    偵訊時及證人庚○○、甲○○、戊○○、辛○○、丙○○、
    己○○於偵訊時之陳述，及就本案採為判決基礎之文書資料
    ，因被告壬○○及選任辯護人於本院準備程序及審理中均不
    爭執其證據能力，且未於言詞辯論終結前聲明異議，依上開
    規定，視為於審判程序同意作為證據，本院審認上開證據作
    成時之情況，並無違法取證或不適當情事，依刑事訴訟法第
    159條之5第2項之規定，自有證據能力。
(四)次按法院或檢察官依刑事訴訟法第208條規定囑託醫院、學
    校或其他相當之機關、團體為鑑定時，祇須其以言詞或書面
    提出之鑑定報告，符合刑事訴訟法第206條第1項、第208條
    所規定之形式要件，即具有證據能力，此即屬於刑事訴訟法
    第159條第1項所稱「法律有規定」之特別情形 (最高法院96
    年度臺上字第6842號判決意旨參照)。扣案之海洛因、甲基
    安非他命毒品經分別送請法務部調查局、慈濟大學濫用藥物
    檢驗中心鑑定，上開2機關分別提出之96年10月14日調科壹
    字第09623072160號鑑定書、96年11月2日慈大藥字第961102
    06號鑑定書 (見本院卷第1宗第75頁、第79頁)，揆之前揭說
    明，合於刑事訴訟法第206條第1項、第208條所規定之形式
    要件，自有證據能力。
(五)再按通訊監察錄音之譯文，僅屬依據監聽錄音結果予以翻譯
    之文字，固具文書證據之外觀，但實際上仍應認監聽所得之
    錄音帶或光碟，始屬調查犯罪所得之證物；刑事訴訟法第
    165 條之1第2項所稱之證物，如其蒐證程序合法，並經合法
    調查，自具證據能力。因此檢察官如提出通訊監察錄音之譯
    文為其證據方法，實乃以其監聽所得之錄音帶或光碟，為調
    查犯罪所得之證物，法院本應依刑事訴訟法第165條之1所列
    之方法調查，以判斷該錄音帶或光碟是否與通訊監察錄音之
    譯文相符。而監聽錄音製作之譯文，雖通常為偵查犯罪機關
    單方面製作，然若被告或訴訟關係人對其真實性並無爭執，
    經法院於審判期日提示譯文供當事人辨認、表示意見並為辯
    論者，程序自屬適法(最高法院95年度臺上字第295號、94年
    度臺上字第4665號判決意旨參照)。本案被告涉犯毒品危害
    防制條例第4條第1項、第2項之販賣第一級、第二級毒品罪
    ，均係屬最輕本刑為3年以上有期徒刑之罪，屬得核發通訊
    監察書之範圍，且警察機關執行本案之通訊監察，係依據臺
    灣臺東地方法院檢察署檢察官以不能或難以其他方法蒐集或
    調查證據，有監察其相關通訊之必要所核發之通訊監察書，
    此有臺灣臺東地方法院檢察署96年度東檢哲辰監(續)字第00
    0050號、第000061號、第000079號通訊監察書及附表在卷可
    憑，本案對於被告或其他相關人等所使用之電話實施通訊監
    察，自屬合法。是執行監聽機關對被告使用之電話實施通訊
    監察之結果，就上開電話中之通話內容，轉譯為卷附通訊監
    察譯文表，被告及其辯護人於本院準備程序及審理中均不爭
    執上開譯文內容之真實性，且經本院於審判期日依法踐行提
    示上開監聽譯文之調查證據程序，本案卷附上開通訊監察譯
    文表及通訊監察錄音光碟片、錄音帶，自均有證據能力。
二、認定犯罪事實所憑之證據及理由：
    訊之被告壬○○坦認有如附表二編號(一)至(五)、(七)至(十一)所示之
    販賣第二級毒品甲基安非他命予潘秀子、阮坤旗、乙○○○
    、張天明、徐茂盛、沈明謙、周美雲、陳旭峰、吳明通等人
    之事實，惟矢口否認有何如附表一所示販賣第一級毒品海洛
    因、及如附表二編號(六)所示販賣第二級毒品甲基安非他命予
    己○○10次及犯罪事實二所示販賣甲基安非他命予丙○○之
    犯行，辯稱：有關海洛因部分，伊係分別與庚○○、甲○○
    合資出錢向何萬章購買海洛因，戊○○部分曾有約伊在關山
    鎮老人會館，但伊沒有出現，辛○○部分伊只有賣給他甲基
    安非他命，海洛因是合資購買，伊均未販賣海洛因給該4人
    ；有關甲基安非他命部分，附表二編號(六)己○○部分，伊僅
    販賣甲基安非他命給己○○3次；丙○○部分，只有1次丙○○心情不好，伊就拿了1小包甲基安非他命請她，她有要給
    錢，但伊沒有收云云。辯護人則為被告辯護稱：有關海洛因
    部分，被告並沒有販賣海洛因予附表一所示4人；又被告主
    觀認知甲基安非他命是何萬章所有，被告只是代為保管，於
    他人有意購買甲基安非他命時，由何萬章介紹該他人向被告
    購買，販賣所得金錢均由何萬章全數取走，被告係遭何萬章
    利用，現已深感懊悔，因已於偵查中供出毒品來源，請求減
    輕其刑云云，經查：
(一)有關販賣第一級毒品罪部分：
    1.按證人之陳述有部分前後不符或相互間有所歧異時，或因
      記憶淡忘、或事後迴護被告、或因其他事由所致，究竟何
      者為可採，法院仍得本其自由心證予以斟酌，非謂一有不
      符或矛盾，即應認其全部均為不可採信；尤其關於行為動
      機、手段及結果等之細節方面，證人之證言，有時亦有予
      以渲染之可能；然其基本事實之陳述，若果與真實性無礙
      時，則仍非不得予以採信 (最高法院74年臺上字第1599號
      判例暨90年度臺上字第6078號判決意旨參照)；因之，證
      人供述之證據，前後縱有差異，事實審法院依憑證人前後
      之供述證據，斟酌其他證據，本於經驗法則與論理法則，
      取其認為真實之一部，作為論罪之證據，自屬合法 (最高
      法院90年度臺上字第6943號判決意旨參照)。而非法販賣
      毒品之交易型態，因交易時間短暫，未必有第三者知悉其
      情事，且茍非警方事先獲知情報，甚難於交易現場當場查
      獲。法院固不應僅憑購買者片面之指證，據以認定被告之
      非法販賣毒品之犯行，然購買者之證述在證據法則上既屬
      人證之一種，與被告之自白不得作為認定事實唯一證據之
      情形不同，如購買者之證述並無矛盾或瑕疵，亦未違背經
      驗法則與論理法則時，自不應僅因無法查得其他直接佐證
      ，即對購買毒品者所為對販毒者不利之指證，全然捨棄不
      採(最高法院93年度臺上字第5742號判決意旨參照)。
    2.查被告壬○○有於附表一各編號所示時間、地點，分別販
      賣第一級毒品海洛因予證人庚○○、甲○○、戊○○、辛○○等情，業據證人庚○○、甲○○、戊○○、辛○○於
      警詢、偵訊及本院審理時證述綦詳 (見臺東縣警察局關山
      分局關警刑字第0960038754號卷第61頁第63頁、第127頁
      至第129頁、第174頁至第178頁、第227頁至第229頁，臺
      灣臺東地方法院檢察署96年度偵字第1656號卷第16頁至第
      17頁、第51頁至第53頁、第73頁至第75頁、第84頁至第86
      頁，以下分別稱警卷、偵查卷，及本院卷第1宗第104頁至
      第108頁、第150頁至第158頁、第205頁至第210頁、第2宗
      第17頁至第23頁)，並有渠等指認被告之犯罪嫌疑人指認
      紀錄表各1份(見警卷第67頁至第68頁、第136頁至第138頁
      、第181頁至第182頁、第234頁至第236頁)、被告所持用
      門號0000000000號行動電話與上開證人所使用如附表一各
      編號所示之行動電話或市內電話通聯調閱查詢單 (見警卷
      第28頁第65頁、第133頁、第232頁背面)、及檢察官就000
      0000000號行動電話進行通訊監察之臺灣臺東地方法院檢
      察署96年度東檢哲辰監(續)字第000050號、第000061號、
      第000079號、第000096號通訊監察書、通訊監察光碟及譯
      文表 (見臺灣臺東地方法院檢察署96年度偵字第1656號監
      察資料卷宗)在卷可參。而上開證人4人與被告間並無怨隙
      ，此觀諸被告於警詢、偵訊及本院審理中均未供述其與上
      開證人間有何積怨自明，渠等應不致甘冒偽證罪責而嫁禍
      被告致虛偽陳述其毒品來源之必要，且渠等前後所證，大
      致相符，雖渠等證述之販賣情節，並非每一次均有通聯紀
      錄可稽，然販賣毒品罪之成立，不以買賣雙方之電話通聯
      紀錄為必要之證明方法 (最高法院97年度臺上字第1443號
      刑事判決意旨參照)，尚難據此即排除而認定渠等所證述
      未有通聯紀錄可佐之指證即逕非可採。參以被告亦坦認上
      開0000000000號行動電話於96年4月至7月間確係其所持用
      (見本院卷第1宗第19頁)，復於本院審理辯論時供認「海
      洛因是他們拿錢給我，拜託我去拿回來，買回來在半路上
      我會聯絡叫他們來拿」等語(見本院卷第2宗第31頁、第38
      頁)，堪信上開證人4人所述應非虛言。此外，警方於96年
      7月9日下午4時20分許，持本院核發之搜索票至被告位於
      臺東縣關山鎮月眉橋以東500公尺處之農舍 (無門牌號碼)
      進行搜索，扣得如附表三編號(一)、(二)所示之海洛因21小包
      、電子磅秤1臺、空夾鏈袋23只之情，復有本院96年度聲
      搜字第126號搜索票、臺東縣警察局關山分局搜索扣押筆
      錄、扣押物品目錄表、刑案現場位置測繪暨示意圖各1紙
      、現場暨證物照片21張附卷可佐 (見臺東縣警察局關山分
      局關警偵字第0960037069號卷第54頁至第72頁)，被告確
      有販賣第一級毒品海洛因之犯行，應堪認定。則綜據卷附
      被告所持用上開0000000000號行動電話之通訊監察譯文內
      容，並對照上開證人之歷次陳述，爰依罪疑唯輕之原則，
      就販賣時間及次數、金額，除前後供述與證述明確一致者
      外，均取其最少或最低額，而分別認定如附表一各編號所
      示之次數與金額。
    3.至於證人庚○○就其向被告購買海洛因之次數、金額，於
      本院審理時雖無法確定，然人之記憶本屬有限，常隨時間
      之經過而有所遺忘、缺漏，除係案發時刻意記憶，否則記
      憶本就不易完整，其先後陳述不符，或因記憶不完整或係
      遺忘所致，自不能期待證人刻意記憶各項細節，且施用毒
      品者，因施用之次數頻繁，本難苛求其就購買毒品之次數
      記憶完整無誤，而證人庚○○至本院審理作證之時間為97
      年3月間，距所述向被告購買毒品時間已近1年，其無法確
      定購買之次數、金額之細節實屬常情。然證人庚○○就其
      確有向被告購買海洛因，及向被告購買海洛因之原由、聯
      絡方式、地點均堅指不移，且結證其偵查中所述均屬實在
      ，再觀之證人庚○○於偵訊時之證詞，對於向被告購買海
      洛因之時間、地點、次數、價額均可明確指證 (見偵查卷
      第17頁)，若無其事，證人何可恣意編纂虛造，顯見其證
      詞應屬可採。
    4.又所謂合資購買、代購等行為是否構成販賣，自應視被告
      犯行過程中的基本特徵來加以判斷，如果被告收集金錢之
      後，直接將毒品交給金錢的提供者，阻斷了毒品施用者與
      毒品提供者的連繫管道，藉以維持其本身毒品交易的適當
      規模，其行為仍具有以擴張毒品交易以維繫其毒品交易管
      道的特徵，仍然屬於毒品危害防制條例所規定的販賣行為
      。被告雖辯稱其係分別與庚○○、甲○○、辛○○合資向
      何萬章購買海洛因云云，惟證人庚○○於本院審理時證稱
      ：伊係拿錢向被告購買海洛因，被告有無賺伊的錢，伊不
      知道，伊是打電話聯絡被告，問被告有無東西，被告如果
      說有的話，伊就帶錢過去，到了再跟被告說，被告就拿海
      洛因給伊，伊再拿錢給被告。伊曾經有跟被告到知本的飯
      店見過何萬章，但伊早就拿錢給被告了，他們講些什麼伊
      不知道等語 (見本院卷第1宗第150頁至第158頁)；證人甲○○於本院審理時證稱：伊施用的海洛因被告會去幫伊拿
      ，是伊先打電話給被告，問被告有沒有，被告說沒有，伊
      就先拿錢給被告，被告去幫伊拿，伊不知道被告去向何人
      拿，伊向被告拿海洛因時，被告沒有講要跟伊合資向別人
      購買等語 (見本院卷第1宗第205頁至第210頁)；證人辛○○於本院審理時證稱：伊不知道海洛因被告是向何人購買
      的，伊只是將錢交給被告，中間的細節伊不清楚，購買前
      先以電話與被告聯繫，都是伊先到約定的地點拿錢給被告
      ，之後快約2、3個小時，慢則半天，伊與被告再回到同一
      地點拿東西，被告有無賺，伊不會去瞭解，伊只管有無拿
      到東西等語 (見本院卷第1宗第104頁至第108頁)明確，足
      徵其等與被告間並無合資購買毒品之事，被告此部分辯詞
      自不足採信。
(二)有關販賣第二級毒品罪部分：
    1.查被告就其有於附表二(一)至(五)、(七)至(十一)所示時間、地點，
      分別販賣第二級毒品甲基安非他命予證人潘秀子、阮坤旗
      、乙○○○、張天明、徐茂盛、沈明謙、周美雲、辛○○
      、陳旭峰、吳明通等人之情，業於本院準備程序及審理時
      坦認不諱，核與證人潘秀子、阮坤旗、乙○○○、張天明
      、徐茂盛、沈明謙、周美雲、辛○○、陳旭峰、吳明通於
      警詢、偵訊時證述情節相符 (見警卷第37頁至第42頁、第
      73頁至第76頁、第92頁至第95頁、第108頁至第116頁、第
      149頁至第152頁、第174頁至第177頁、第185頁至第186頁
      、第195頁至第200頁、第212頁至第216頁、第247頁至第2
      50頁，偵查卷第28頁至第30頁、第32頁至第33頁、第37頁
      至第39頁、第42頁至第43頁、第48頁至第50頁、第65頁至
      第67頁、第79頁至第81頁、第84頁至第86頁、第89頁至第
      92頁、第106頁至第108頁)，上開證人與被告皆無怨隙，
      自無甘冒偽證重典設詞誣陷被告之可能。此外，並有上開
      證人指認被告之犯罪嫌疑人指認紀錄表各1份 (見警卷第4
      9頁至第50頁、第88頁、第101頁至第102頁、第123頁至第
      124頁、第163頁至第165頁、第181頁至第182頁、第191頁
      至第193頁、第204頁、第208頁至第209頁、第256頁至第2
      58頁)、被告所持用0000000000號、0000000000號行動電
      話與上開證人所使用如附表二各編號所示之行動電話或市
      內電話通聯調閱查詢單 (見警卷第28頁、第80頁、第99頁
      、第119頁、第160頁、第189頁、第205頁、第218頁、第2
      54頁)及檢察官就上開0000000000號、0000000000行動電
      話進行通訊監察之臺灣臺東地方法院檢察署96年度東檢哲
      辰監(續)字第000050號、第000061號、第000079號、第00
      0096號通訊監察書、通訊監察光碟及譯文表 (見臺灣臺東
      地方法院檢察署96年度偵字第1656號監察資料卷宗)在卷
      可參。雖上開證人證述之販賣情節，並非每一次均有通聯
      紀錄可稽，尚難據此即排除而認定前開證人所證述未有通
      聯紀錄可佐之指證即逕非可採。又警方於96年7月9日下午
      4時20分許，持本院核發之搜索票至壬○○位於臺東縣關
      山鎮月眉橋以東500公尺處之農舍 (無門牌號碼)進行搜索
      ，扣得如附表四所示之甲基安非他命9小包、甲基安非他
      命殘渣袋2小包、電子磅秤1臺、空夾鏈袋23只之情，復有
      本院96年度聲搜字第126號搜索票、臺東縣警察局關山分
      局搜索扣押筆錄、扣押物品目錄表、刑案現場位置測繪暨
      示意圖各1紙、現場暨證物照片21張附卷可佐(見臺東縣警
      察局關山分局關警偵字第0960037069號卷第54頁至第72頁
      )，足徵被告上開任意性自白，應與事實相符。
    2.就附表二編號(六)所示販賣第二級毒品予己○○之犯行，被
      告雖辯稱其僅販賣甲基安非他命予己○○3次云云。然被
      告於附表二編號(六)所示時間、地點，分別販賣甲基安非他
      命10次予己○○之事實，已據證人己○○於警詢、偵訊及
      本院審理時證述綦詳 (見警卷第237頁至第239頁、偵查卷
      第57頁至第59頁、本院卷第1宗第99頁至第103頁)，並有
      己○○指認被告之犯罪嫌疑人指認紀錄表1份(見警卷第24
      2頁至第244頁)、通訊監察譯文表1份 (見警卷第241頁)在
      卷可參。證人己○○與被告間並無怨隙，此觀諸被告於警
      詢、偵訊及本院審理中均未供述其2人間有何積怨自明，
      己○○應不致甘冒偽證罪責而嫁禍被告致虛偽陳述其毒品
      來源之必要，且其前後所證，大致相符，堪信其上開所述
      應非虛言。至於證人己○○於本院審理之初雖曾證稱其向
      被告購買甲基安非他命交易成功應該只有2、3次等語，然
      亦結證稱其已經忘記了，其於偵訊時所述與被告聯絡的10
      幾次，真正買到的10次左右等情應較正確，且經其確認向
      被告購毒之次數，其證述交易地點在關山市場的廟口有1
      次，關山市場後面公園有2次以上，其他都是在關山鎮月
      眉橋下 (見本院卷第1宗第101頁至第103頁)，其可確定之
      次數即已逾3次，而證人對案件之陳述，除係案發時刻意
      記憶，否則記憶本就不易完整，其先後陳述不符，或因記
      憶不完整或係遺忘所致；是對於購毒者關於買受毒品之時
      間、地點及次數等細節，要難苛求其完整記憶，而始終為
      相同內容之陳述，證人己○○於偵訊時就其向被告購買甲
      基安非他命之聯絡交易方式、地點、價金等細節均證述綦
      詳，則偵查中證人己○○之證述，距離其向被告購買甲基
      安非他命之時間較近，證人當時記憶自較清晰、深刻，不
      致因時隔日久而遺忘案情，且因被告未在場，較無利害關
      係及來自被告在場之人情壓力考量，亦無為迴護被告而事
      後串謀之可能，故其偵查中之證述應相較本院審理中所言
      可信。堪認證人己○○向被告購買甲基安非他命且交易完
      成者之時間、地點、次數、金額、販賣所得應如其偵查中
      所述即如附表二編號(六)所示，共計10次。
(三)有關轉讓禁藥罪部分：
    1.此部分犯罪事實，業據被告先後於警詢、偵查、及本院準
      備程序、審理中坦承不諱，核與證人丙○○、乙○○○於
      本院審理時證述情節(見本院卷第1宗第147頁至第150頁、
      第2宗第24頁至第25頁)相符。被告於上揭時、地轉讓禁藥
      甲基安非他命予丙○○之事實，應堪認定。
    2.公訴意旨雖認依被告所持用0000000000號行動電話於96年
      6月22日與丙○○之通訊監察譯文，及證人丙○○於偵訊
      時所述，被告該次係以1,000元價格販賣甲基安非他命予
      丙○○，構成毒品危害防制條例第4條第2項販賣第二級毒
      品罪云云。惟查：
      (1)卷附被告所持用0000000000號行動電話於96年6月22日
        下午2時14分23秒與丙○○使用000-000000號電話之通
        訊監察譯文固顯示：「A(即丙○○)：我跟你講我自己
        跟你拿一張我自己騎摩托車過去你那邊拿。B(即被告)
        ：那個來後面就好了。A：會館後面。B：不是你要去哪
        裡拿。A：看你在哪裡。B：老人會館那邊。A我自己要
        的現在過去。B：好。」 (見警卷第144頁)，僅能得悉
        丙○○欲購買毒品而與被告約定見面地點情節，並無從
        得知被告與丙○○碰面後實際交易情形。
      (2)證人丙○○於偵訊於雖證稱其於96年6月22日下午2時許
        在家中以000-000000號電話撥打被告上開門號00000000
        00號行動電話，與被告約定在臺東縣關山鎮老人會館附
        近見面向被告購買1,000元甲基安非他命，伊有拿到甲
        基安非他命等語(見偵查卷第72頁)，與上揭通訊監察譯
        文內容大致相符，惟就該次交易結果，被告是否本於販
        賣之營利意圖而交付甲基安非他命予丙○○、丙○○是
        否確有交付購毒價金予被告等節，檢察官偵訊時並未就
        此予以確認，丙○○亦未曾敘及，而就被告是否基於營
        利之意圖，販賣甲基安非他命予丙○○一節，證人丙○○於本院審理時證稱：96年6月間伊曾打電話給被告，
        要向她購買1,000元甲基安非他命，被告是在臺東縣關
        山鎮老人會館把甲基安非他命給伊，伊要拿錢給被告，
        但被告說不用，就沒有向伊無收錢，被告當時有跟伊說
        不要告訴伊的同居人乙○○○說她有拿毒品給伊，但因
        乙○○○有聽到伊講電話，叫伊要拿錢給被告，伊叫乙○○○拿錢給被告，伊不知道乙○○○是否有拿錢給被
        告等語 (見本院卷第1宗第147頁至第150頁)，已明確證
        述該次交易結果，被告表示不用錢，且未向伊收錢，雖
        證人乙○○○於本院審理時證稱：伊不清楚96年6月間
        丙○○是否打電話向被告買甲基安非他命，丙○○不曾
        拿1,000元要伊轉交給被告等語 (見本院卷第2宗第24頁
        至第25頁)，與丙○○上開託乙○○○付款予被告之證
        詞有異，然本案既查無其他積極證據足認被告主觀上係
        基於營利意圖，而販賣第二級毒品予丙○○，自難遽依
        丙○○於偵訊時證詞，認定被告確有此部分販賣第二級
        毒品予丙○○犯行之存在。
(四)按共同實施犯罪行為之人，在合同意思範圍以內，各自分擔
    犯罪行為之一部，相互利用他人之行為，以達其犯罪之目的
    者，即應對於全部所發生之結果負責，且共同正犯之意思聯
    絡，不限於事前謀議，其於行為當時有共同犯意之聯絡，亦
    屬之，合先敘明 (最高法院77年臺上字第2135號、28年上字
    第3110號判例意旨參照)。本案被告與何萬章間之關係，依
    被告於警詢時供稱：伊係受何萬章控制販賣毒品，何萬章知
    道伊沒有工作，且手腳都有動過手術無法工作，就利用藥物
    幫伊止痛，等伊成癮後控制伊販毒，伊所販賣毒品的對象都
    是何萬章介紹向伊購買，這些購毒者都知道伊與何萬章的關
    係，因何萬章不會與他們見面，且對外都說池上、關山、鹿
    野地區由伊負責，所以他們都來找伊，販賣毒品所得都交給
    何萬章，只有留下幾千元讓伊花用，何萬章會提供毒品給伊
    施用等語；於本院移審訊問時供稱：何萬章將海洛因、甲基
    安非他命放在伊這裡，告訴別人來跟伊買，賣的錢何萬章早
    晚會來收，每天都有來收，有時半夜也會來找伊收錢等語 (
    見警卷第2頁、第8頁、第16頁、本院卷第1宗第18頁)觀之，
    可知被告與何萬章之互動關係，係由何萬章供應海洛因、甲
    基安非他命等毒品、及提供販賣對象，被告則負責與購毒者
    聯絡及交付毒品、收取價款，並將價款繳回何萬章，其獲利
    情形為獲取少額報酬或免費獲取海洛因、甲基安非他命以供
    自己施用，堪認被告與何萬章就附表一所示販賣第一級毒品
    海洛因、附表二所示販賣第二級毒品甲基安非他命犯行，彼
    此間有犯意聯絡及行為分擔甚明。另有關附表二編號(一)3.、
    (五)其中3次、(六)1.、(十一)1.部分之犯罪事實，係被告壬○○與
    各該販賣對象談妥交易數量、價格後，將甲基安非他命交由
    陳彥良持往約定地點交付各販賣對象並收取價金等情，業據
    證人潘秀子、徐茂盛、己○○、吳明通於警詢、偵訊時證述
    明確，並據陳彥良於本院另案97年度訴字第4號販賣毒品案
    件審理時坦認屬實，有該刑事判決書在卷可參 (陳彥良部分
    另經本院判處應執行有期徒刑5年)，陳彥良於上開甲基安非
    他命毒品交易中，係分擔交付毒品予購毒者並收取價款交回
    被告之角色，所為係屬販賣毒品行為之一部分，應與被告就
    上開犯行，成立共同正犯，本案檢察官起訴犯罪事實，未雖
    敘及被告與陳彥良此部分共犯之事實，應屬漏載，仍應由本
    院併予認定。
(五)按販賣毒品之所謂販賣行為，須行為人主觀上有營利意圖，
    且客觀上有販入或賣出毒品行為，即足構成，至於實際上是
    否已經獲利，則非所問；必也始終無營利之意思，而以原價
    或低於原價有償讓與他人，方難謂為販賣行為，而僅得以轉
    讓罪論處 (最高法院93年度臺上字第1651號判決要旨參照)
    。又販賣毒品海洛因、甲基安非他命係違法行為，非可公然
    為之，且各次買賣之價量，亦無公定價格，可能隨供需雙方
    之資力、關係之深淺、需求之數量、貨源之充裕與否、查緝
    是否嚴謹、購買者被查獲時供述購買對象之可能風險之評估
    等情形，而異其標準，非可一概而論，而買受毒品之人通常
    亦無法探知販毒者賺取利潤幾何，是販賣毒品之利得，除被
    告坦承犯行，就價格、數量俱臻明確供述外，委難察得實情
    。然販賣者從價差或量差中牟利，方式雖異，惟其販賣行為
    在意圖營利則屬同一。從而，縱未確切查得販賣所賺取之實
    際差價，但除別有事證，足認係按同一價格轉讓確未牟利者
    外，尚難執此認非法販賣之事證有所不足，致知過坦承者難
    辭重典，飾詞否認者反得逞僥倖，而失情理之平。復衡以近
    年來毒品之濫用，危害國民健康與社會安定日益嚴重，治安
    機關對於販賣或施用毒品之犯罪行為，無不嚴加查緝，各傳
    播媒體對於政府大力掃毒之決心亦再三報導，已使毒品不易
    取得且物稀價昂，苟被告於有償交付海洛因、甲基安非他命
    之交易過程中無利可圖，縱屬至愚，亦無甘冒被查緝移送法
    辦判處重刑之危險而平白從事上開海洛因、甲基安非他命交
    易之理，是其販入之價格必較其出售之價格為低，而有從中
    賺取買賣價差牟利之意圖及事實，應屬合理認定。本案被告
    坦認有販賣第二級毒品甲基安非他命之行為，雖猶矢口否認
    販賣第一級毒品犯行，惟被告分別有親自或交由陳彥良前往
    約定地點交付海洛因及甲基安非他命予如附表一、二所示證
    人並收取價款之犯行，已據上開證人結證在卷，而被告與上
    開證人既非至親或有特殊之情誼關係，倘非有厚利可圖，自
    無平白甘冒觸犯重罪之風險而特意有償交付海洛因、甲基安
    非他命之理，足認被告主觀上確有營利之意圖，客觀上亦有
    獲利之事實甚明。
(六)綜上所述，本案事證明確，被告販賣第一級毒品海洛因、第
    二級毒品甲基安非他命及轉讓禁藥之犯行，堪予認定，應予
    依法論科。
三、論罪與量刑：
(一)按海洛因、甲基安非他命分屬毒品危害防制條例第2條第2項
    第1款、第2款所定之第一級毒品、第二級毒品，不得非法持
    有、販賣或轉讓。又安非他命類(Amphetamine-like)藥品，
    前經行政院衛生署於69年12月8日以衛署藥字第301124號公
    告禁止輸入、製造、販賣，而屬於藥事法第22條第1項第1款
    所規定之禁藥，並經該署於75年7月11日以衛署藥字第59762
    7號公告，安非他命類 (Amphetamine-like)藥品包括Amphet
    amine、Dexamphetamine、Methamphetamine與其衍生物之鹽
    類及製劑，一概禁止使用，復經同署於79年10月9日以衛署
    藥字第904142號公告列入麻醉藥品管理條例第2條第4款所定
    「化學合成麻醉藥品」管理，並禁止於醫療上使用，故甲基
    安非他命 (Methamphetamine)其性質上仍不失為禁藥，不因
    列入「化學合成類麻醉藥品」管理，而有所變異，自不得非
    法持有及轉讓。次按藥事法第83條第1項轉讓禁藥罪之法定
    刑為7年以下有期徒刑，得併科5百萬元以下罰金，較毒品危
    害防制條例第8條第2項轉讓第二級毒品罪之法定刑為6個月
    以上5年以下有期徒刑，得併科70萬元以下罰金為重，再者
    ，藥事法第83條第1項係於93年4月21日修正公布，同年月23
    日施行，為毒品危害防制條例之後法，而毒品之範圍尚包括
    影響精神物質與其製品，而藥事之管理，非僅止於藥品之管
    理。又毒品未必係經公告之禁藥，禁藥亦未必為毒品，是毒
    品危害防制條例與藥事法二者，並無必然之特別法與普通法
    關係，故除有轉讓之第二級毒品達毒品危害防制條例第8條
    第6項之一定數量，經依法加重後之法定刑較藥事法第83條
    第1項之法定刑為重之情形外，因藥事法第83條第1項為後法
    ，且為重法，應優先適用藥事法處罰。被告轉讓甲基安非他
    命予丙○○之數量，並無證據可資證明已超過行政院依毒品
    危害防制條例第8條第6項頒訂之「轉讓持有毒品加重其刑之
    數量標準」第2條第2項規定之淨重10公克之數量，依罪疑唯
    輕原則，應從被告有利認定，認為被告所轉讓甲基安非他命
    ，未達該加重處刑標準，而非成立毒品危害防制條例第8條
    第6項、第2項之罪。
(二)核被告壬○○上揭所為，分別係犯毒品危害防制條例第4條
    第1項之販賣第一級毒品罪 (詳如附表一編號(一)至(四)所示)、
    同條第2項之販賣第二級毒品罪 (詳如附表二編號(一)至(十一)所
    示)、及藥事法第83條第1項轉讓禁藥罪 (如犯罪事實二)。
    被告販賣海洛因、販賣及轉讓甲基安非他命前之持有海洛因
    、甲基安非他命之低度行為，已分別為販賣、轉讓之高度行
    為所吸收，均不另論罪。被告與共犯何萬章間就附表一所示
    各次販賣海洛因犯行，就附表二所示各次販賣甲基安非他命
    之犯行，有犯意之聯絡及行為之分擔 (其中附表二編號(一)3.
    、(五)其中3次、(六)1.、(十一)1.部分之犯行，被告與何萬章、陳
    彥良有犯意聯絡及行為分擔)，均為共同正犯。
(三)查刑法於94年2月2日修正公布，並自95年7月1日起生效施行
    ，修正後刑法刪除第56條之連續犯規定，而基於概括之犯意
    ，連續數販賣毒品之行為，於刑法修正刪除連續犯規定之前
    ，均依連續犯論以一罪，依該次刑法第56條修正理由之說明
    ，謂：「對繼續犯同一罪名之罪者，均適用連續犯之規定論
    處，不無鼓勵犯罪之嫌，亦使國家刑罰權之行使發生不合理
    之現象」、「基於連續犯原為數罪之本質及刑罰公平原則之
    考量，爰刪除有關連續犯之規定」等語，即係將本應各自獨
    立評價之數罪，回歸本來就應賦予複數法律效果之原貌。而
    所謂集合犯是指立法者所制定之犯罪構成要件中，本就預定
    有數個同種類之行為將反覆實行之犯罪而言，將各自實現犯
    罪構成要件之反覆多數行為，解釋為集合犯，而論以一罪。
    是以對於集合犯，必須從嚴解釋，以符合立法本旨。觀諸毒
    品危害防制條例所定之販賣毒品罪之構成要件文義，實無從
    認定立法者本即預定該犯罪之本質，必有數個同種類行為而
    反覆實行之集合犯行，故販賣毒品罪，難認係集合犯。因此
    ，就刑法修正施行後多次販賣毒品之犯行，採一罪一罰，始
    符合立法本旨 (最高法院97年度臺上字第99號判決意旨參照
    )。被告所犯如附表一、二所示各次販賣海洛因、甲基安非
    他命之行為，犯罪時間均係95年7月1日之後，係於刑法修正
    刪除連續犯規定之後所犯，依照上開說明，應以一罪一罰予
    以獨立評價。是被告所為如附表一所示各次販賣第一級毒品
    犯行、如附表二所示各次販賣第二級毒品犯行、及犯罪事實
    二所示轉讓禁藥罪犯行，均犯意各別，行為亦殊，應予分論
    併罰。另被告就犯罪事實二所為無償交付甲基安非他命毒品
    予丙○○部分之犯行，係犯藥事法第83條第1項之轉讓禁藥
    罪，公訴意旨認此部分應構成毒品危害防制條例第4條第2項
    之販賣第二級毒品罪，容有未洽，惟起訴之基本犯罪事實同
    一，且經本院於審理中併予調查及辯論，自應由本院變更起
    訴法條。
(四)按販賣第一級毒品罪之法定刑為死刑或無期徒刑，然同為販
    賣第一級毒品之人，其原因動機不一，犯罪情節未必盡同，
    或有大盤毒梟者，亦有中、小盤之分，甚或僅止於吸毒者友
    儕間為求互通有無之有償轉讓者亦有之，其販賣行為所造成
    危害社會之程度自屬有異，法律科處此類犯罪，所設之法定
    最低本刑卻同為「死刑或無期徒刑」，不可謂不重。於此情
    形，倘依其情狀處以較輕之徒刑，即足以懲儆，並可達防衛
    社會之目的者，自非不可依客觀之犯行與主觀之惡性二者加
    以考量其情狀，是否有可憫恕之處，適用刑法第59條之規定
    酌量減輕其刑，期使個案裁判之量刑，能斟酌至當，符合比
    例原則。本案被告販賣第一級毒品，其販賣次數固非可謂少
    ，惟均小額交易，得款金額僅9,500元 (詳附表一所載)，其
    販賣之數量及獲取之利益均非龐大，犯罪情節尚非可與大盤
    毒梟者等同併論，倘予以宣告法定最低度刑期殊嫌過重，難
    謂符合罪刑相當性及比例原則，更無從與大毒梟之惡行有所
    區隔，客觀上足以引起一般之同情，其各次犯罪情狀尚有可
    憫之處，此部分爰均依刑法第59條規定，均酌量減輕其刑。
    爰審酌毒品對社會秩序及國民健康危害至深且鉅，嚴重影響
    社會治安，製造、運輸、販賣等行為情節尤重，更應嚴加非
    難，所為實乃法所不容而懸為厲禁，而被告曾有施用毒品前
    科，明知毒品對人體健康戕害甚鉅，為牟取利益，無視國家
    杜絕毒品犯罪之禁令，多次販賣海洛因及甲基安非他命，肇
    生他人施用毒品之來源，戕害國民身心健康，且有滋生其他
    犯罪之可能，對社會所生危害程度非輕，兼衡其犯罪之目的
    、次數、所得、品行、智識程度，及犯罪後於本院審理時坦
    承轉讓、部分販賣甲基安非他命犯行，否認部分販賣甲基安
    非他命及販賣海洛因之犯行，態度非佳等一切情狀，各量處
    如主文所示之刑，並定其應執行之刑，以示懲儆，並符罪刑
    相當原則。至公訴人原就被告販賣第一級毒品、第二級毒品
    之犯行，具體求處無期徒刑，併科罰金200萬元，嗣於本院
    審理時表示因被告指證毒品係由何萬章提供，檢察官因而據
    以追查何萬章販賣毒品犯行 (現由臺灣臺東地方法院檢察署
    97年度偵字第183號分案偵查中)，故不予具體求刑，惟仍建
    請併科罰金200萬元等語，本院衡酌上述情狀，考量被告係
    受何萬章操控之販毒角色，所犯均係小額交易，販毒所得共
    僅64,500元 (即海洛因9,500元、甲基安非他命55,000元)，
    與一般大毒梟相較，其犯罪情節尚非惡劣嚴重，認量處如主
    文所示之刑，並依例定其應執行之刑已為適當，爰不另為併
    科罰金之諭知，併此說明。
(五)另被告及辯護人辯以被告供出毒品來源因而破獲何萬章販賣
    毒品，應依毒品危害防制條例第17條規定減輕其刑云云。按
    毒品危害防制條例第17條所謂「供出毒品來源，因而破獲者
    ，得減輕其刑」，僅限於供出毒品供應之前手或上游之販賣
    者，並不包括共同正犯在內。其立法趣旨係在於藉此鼓勵下
    游者具體供出其上游，俾進行追查，以杜絕毒品不斷蔓延、
    氾濫。倘僅自白供出與自己共同犯罪之人，對於打擊上游販
    賣者之效用並未達成，自無邀減刑寬典之餘地 (最高法院96
    年度臺上字第3138號、96年度臺上字第3063號、97年度臺上
    字第951號判決意旨參照)。本件被告與何萬章間就附表一、
    二所示販賣海洛因、甲基安非他命犯行，彼此間有犯意聯絡
    及行為分擔，為共同正犯，已詳述如前，雖被告於警訊、偵
    查中供稱所販賣之毒品，係由何萬章提供，惟依照上開說明
    ，自不符毒品危害防制條例第17條減輕其刑規定之要件，自
    不得據以依上開規定對被告減輕其刑。
(六)沒收部分：
    1.按共同正犯因相互間利用他方之行為，以遂行其犯意之實
      現，本於責任共同之原則，共同正犯應對所參與犯罪之全
      部事實負責，有關從刑之沒收部分，雖他共同正犯所得之
      物，亦應於其本身所處主刑之後，併為沒收之諭知 (最高
      法院92年度臺上字第7050號判決意旨意旨)。扣案白色粉
      末及白色結晶體，經送驗結果，分別係屬海洛因21小包 (
      驗餘總淨重1.08公克，空包裝總重3.71公克)；甲基安非
      他命9小包 (驗前總毛重2.1296公克，驗餘總毛重2.067公
      克)、甲基安非他命殘渣袋2包 (驗前總毛重0.4032公克，
      另有殘渣袋1包，並未檢出安非他命類、鴉片類等成分)，
      分別有法務部調查局96年10月14日調科壹字第0962307216
      0號鑑定書、慈濟大學濫用藥物檢驗中心96年11月2日慈大
      藥字第96110206號鑑定書及附件各1紙在卷可稽(見本院卷
      第1宗第75頁、第79頁至第80頁)，分別係屬毒品危害防制
      條例第2條第2項第1款、第2款之第一級毒品、第二級毒品
      ，且因外袋包裝與其內之海洛因、甲基安非他命粉末難以
      完全析離，俱視為一體，不問屬於犯人與否，應依毒品危
      害防制條例第18條第1項前段之規定，宣告沒收銷燬之。
      而鑑驗耗損之海洛因、甲基安非他命，既已滅失，爰不另
      行諭知沒收銷燬。
    2.扣案如附表三編號(二)、附表四編號(二)所示之電子磅秤1臺
      、空夾鏈袋23只，被告供稱係何萬章所有之物，且由上開
      證人證述被告販賣毒品情形觀之，應屬被告用以秤量、及
      包裹、固定毒品，防其裸露、潮濕，易於攜帶所用之物，
      應依毒品危害防制條例第19條第1項規定，宣告沒收。
    3.附表四編號(三)所示被告用以聯繫販賣第二級毒品事宜之搭
      配門號0000000000號行動電話機具1支，雖未扣案，惟無
      證據證明已經滅失，自應依毒品危害條例第19第1項規定
      諭知沒收，如全部或一部不能沒收時，應追徵其價額，或
      以其財產抵償之；又該行動電話之SIM卡，係電信公司交
      予客戶取得使用，該門號期滿或退租時，電信公司僅須將
      原SIM卡設定之資料由該公司之行動電話系統中消除，並
      非客戶所借用，亦無回收之機制，此為公眾週知之現今電
      信市場之交易常態，該行動電話SIM卡為被告友人贈與交
      付，業據被告供明在卷，被告自已取得所有權，雖未扣案
      ，惟無證據證明已經滅失，自應諭知沒收，如全部或一部
      不能沒收時，追徵其價額或以其財產抵償之。又被告用以
      聯絡販賣第一級、第二級毒品事宜之0000000000號行動電
      話，其用戶名稱並非被告(見警卷第28頁)，被告供稱係不
      詳姓名年籍友人因入監執行暫交其使用，本院查無證據足
      資證明係被告所有之物，自無從依毒品危害條例第19第1
      項之規定諭知沒收。另公訴意旨所指搭配門號0000000000
      號行動電話，因被告供稱僅使用2日即交予沈明謙使用，
      於本案未見有以此支行動電話聯絡販賣毒品之事證，無從
      認定與本案有關，且非屬違禁物，爰不予宣告沒收。
    4.次按毒品危害防制條例第19條第1項規定，犯販賣毒品罪
      者，其犯罪所得之財物均沒收之，如全部或一部不能沒收
      時，追徵其價額或以其財產抵償之。係採義務沒收主義。
      故販賣毒品所得之對價，不問其中成本若干，利潤多少，
      均應全部諭知沒收，貫徹政府查禁煙毒之決心，以符立法
      本旨(最高法院91年度臺上字第2419號判決意旨參照)。又
      按毒品危害防制條例第19條第1項規定所稱「追徵其價額
      」者，係指所沒收之物為金錢以外之其他財物而無法沒收
      時，應追徵其價額，使其繳納與原物相當之價額。如所得
      財物為金錢而無法沒收時，始應「以其財產抵償之」 (最
      高法院95年度臺上字第305號判決意旨參照)。再毒品危害
      防制條例第19條第1項規定犯第4條之罪者，其供犯罪所用
      或因犯罪所得之財物，均沒收之，如全部或一部不能沒收
      時，追徵其價額或以其財產抵償之，係刑法第38條第1項
      第2款、第3款沒收之特別規定。於共同正犯，因其犯罪所
      得係合併計算，且於全部或一部不能沒收時以其財產抵償
      之，為避免執行時發生重複沒收、抵償之情形，故各共同
      正犯之間係採連帶沒收主義，於裁判時僅諭知連帶沒收，
      不得就全體共同正犯之總所得，對各該共同正犯分別重複
      諭知沒收 (最高法院95年度臺上字第6482號判決意旨參照
      )。查販賣毒品案件，就犯罪所得之計算部分，除被告就
      販賣之價量俱臻明確供述，否則常難查得實情，且因證人
      記憶有限與時間流逝因素，復無從精確算知被告販賣毒品
      所獲利潤之數額，因此，本案僅能就卷內現有之事證，依
      罪疑唯輕原則，以最少次數及最低金額計算被告販賣所得
      之財物。據此，本案被告與共犯何萬章因共同販賣第一級
      毒品之各次所得分別如附表一所示，合計為9,500元 (詳
      如附表一所示)；共同販賣第二級毒品之各次所得分別如
      附表二所示 (其中附表二編號(一)3.、(五)其中3次、(六)1.、
      (十一)1.部分，係與何萬章、陳彥良共同為之，已如前述)，
      合計為55,000元 (詳如附表二所示，其中併與陳彥良共同
      為之部分之所得為6,000元)，雖均未扣案，仍應依毒品危
      害防制條例第19條第1項規定，連帶沒收 (其中附表二編
      號(一)3.、(五)其中3次、(六)1.、(十一)1.部分，併與何萬章、陳
      彥良連帶沒收)，如全部或一部不能沒收時，以其與何萬
      章之財產連帶抵償之 (其中附表二編號(一)3.、(五)其中3次
      、(六)1.、(十一)1.部分，併與何萬章、陳彥良之財產連帶抵償
      之)。
    5.本案另有經警當場查扣被告所有供施用海洛因所用之注射
      針筒3支、橡皮管 (繃帶)1 條，因查無其他證據證明係供
      本案販賣第一級、第二級毒品犯罪之用，自無從於本判決
      併為沒收之諭知，附此敘明。
四、應適用之法條：
    依刑事訴訟法第299條第1項前段、第300條，毒品危害防制
    條例第4條第1項、第2項、第18條第1項前段、第19條第1項
    ，藥事法第83條第1項，刑法第11條、第28條、第59條、第
    51條第5款，判決如主文。
本案經檢察官丁○○到庭執行職務。
中    華    民    國    97    年    6     月    18    日
                  刑事第一庭審判長法  官  陳中和
                                  法  官  蔡玉雪
                                  法  官  簡芳潔
以上正本證明與原本無異。
如不服本判決應於收受本判決後10日內向本院提出上訴書狀；上
訴書狀應敘述具體理由。未敘述上訴理由者，應於上訴期間屆滿
後20日內向本院補提理由書狀（均須按他造當事人之人數附繕本
）。「切勿逕送上級法院」。
                                  書記官  林慧芬
中    華    民    國    97    年    6     月    23    日
 附表一：被告壬○○共同販賣第一級毒品海洛因部分
┌────────────────────────────────────────────┐
│編號(一)販賣對象：庚○○                                                                  │
├────────┬───────┬─────────────┬───────┬─────┤
│販賣時間及販賣次│販賣地點      │聯絡方式                  │每次販賣價格  │所犯罪名、│
│數              │              │                          │(新臺幣)      │法條      │
├────────┼───────┼─────────────┼───────┼─────┤
│各次時間分別為：│庚○○位於臺東│由庚○○以其使用000-000000│分別為500元4次│毒品危害防│
│1.96年6月中旬某 │縣池上鄉福原村│及000-000000號電話撥打鞏月│，1,000元2次。│制條例第4 │
│  日至96年7月間 │中西一路24號住│花所持用門號0000000000號行│              │條第1項販 │
│  某日共4次     │處旁、或壬○○│動電話聯繫毒品海洛因交易事│              │賣第一級毒│
│2.96年6月27日1次│位於臺東縣關山│宜，再由壬○○拿取何萬章所│              │品罪      │
│3.96年7月9日1次 │鎮月眉橋以東50│交予之海洛因，在左開約定地│              │          │
│                │0公尺之農舍。 │點交付毒品，並向庚○○收取│              │          │
│                │              │販賣毒品價金而完成交易6次 │              │          │
│                │              │。                        │              │          │
├────────┴───────┴─────────────┴───────┴─────┤
│此部分共同販賣所得分別為500元、500元、500元、500元、1,000元、1,000元（販賣所得合計4,000 │
│元)。                                                                                   │
├────────────────────────────────────────────┤
│編號(二)販賣對象：甲○○                                                                  │
├────────┬───────┬─────────────┬───────┬─────┤
│販賣時間及販賣次│販賣地點      │聯絡方式                  │每次販賣價格  │所犯罪名、│
│數              │              │                          │(新臺幣)      │法條      │
├────────┼───────┼─────────────┼───────┼─────┤
│各次時間分別為：│臺東縣關山鎮關│由甲○○以其所有門號091736│分別為500元、 │毒品危害防│
│1.96年7月6日2次 │山工商學校、余│2241號行動電話撥打壬○○所│1000元、1,000 │制條例第4 │
│2.96年7月8日1次 │琇詠位於臺東縣│持用門號0000000000號行動電│元            │條第1項販 │
│                │關山鎮○○路31│話聯繫毒品海洛因交易事宜，│              │賣第一級毒│
│                │號住處。      │再由壬○○拿取何萬章所交予│              │品罪      │
│                │              │之海洛因，前往左開約定地點│              │          │
│                │              │交付毒品，並向甲○○收取販│              │          │
│                │              │賣毒品價金而完成交易3次。 │              │          │
├────────┴───────┴─────────────┴───────┴─────┤
│此部分共同販賣所得分別為500元、1,000元、1,000元（販賣所得合計2,500元)。                 │
├────────────────────────────────────────────┤
│編號(三)販賣對象：戊○○(綽號迪克)                                                        │
├────────┬───────┬─────────────┬───────┬─────┤
│販賣時間及販賣次│販賣地點      │聯絡方式                  │每次販賣價格  │所犯罪名、│
│數              │              │                          │(新臺幣)      │法條      │
├────────┼───────┼─────────────┼───────┼─────┤
│各次時間分別為：│臺東縣關山鎮關│由戊○○以其持用門號093425│分別為500元、 │毒品危害防│
│1.96年4月21日1次│山國小前、慈濟│1545行動電話撥打壬○○所持│500元         │制條例第4 │
│2.96年4月23日1次│醫院關山分院。│用門號0000000000號行動電話│              │條第1項販 │
│                │              │聯繫毒品海洛因交易事宜，再│              │賣第一級毒│
│                │              │由壬○○拿取何萬章所交予之│              │品罪      │
│                │              │海洛因後，前往左開約定地點│              │          │
│                │              │交付毒品，並向戊○○收取販│              │          │
│                │              │賣毒品價金而完成交易2次。 │              │          │
├────────┴───────┴─────────────┴───────┴─────┤
│此部分共同販賣所得分別為500元、500元（販賣所得合計1,000元)。                            │
├────────────────────────────────────────────┤
│編號(四)販賣對象：辛○○(綽號雯強)                                                        │
├────────┬───────┬─────────────┬───────┬─────┤
│販賣時間及販賣次│販賣地點      │聯絡方式                  │每次販賣價格  │所犯罪名、│
│數              │              │                          │(新臺幣)      │法條      │
├────────┼───────┼─────────────┼───────┼─────┤
│各次時間分別為：│壬○○位於臺東│由辛○○以其使用000-000000│分別為1000元、│毒品危害防│
│1.96年2月中旬某 │縣關山鎮月眉橋│號電話撥打壬○○所持用門號│1,000元       │制條例第4 │
│  日1次         │以東500公尺之 │0000000000號行動電話聯繫毒│              │條第1項販 │
│2.96年4月底某日1│農舍。        │品海洛因交易事宜，再由鞏月│              │賣第一級毒│
│  次            │              │花拿取何萬章所交予之海洛因│              │品罪      │
│                │              │，在左開約定地點交付毒品，│              │          │
│                │              │並向辛○○收取販賣毒品價金│              │          │
│                │              │而完成交易2次。           │              │          │
├────────┴───────┴─────────────┴───────┴─────┤
│此部分共同販賣所得分別為1,000元、1,000元（販賣所得合計2,000元)。                        │
├────────────────────────────────────────────┤
│編號(一)至(四)合計共同販賣第一級毒品海洛因所得為9,500元。                                   │
└────────────────────────────────────────────┘
 附表二：被告壬○○共同販賣第二級毒品甲基安非他命部分
┌────────────────────────────────────────────┐
│編號(一)販賣對象：潘秀子                                                                  │
├────────┬───────┬─────────────┬───────┬─────┤
│販賣時間及販賣次│販賣地點      │聯絡方式                  │每次販賣價格  │所犯罪名、│
│數              │              │                          │(新臺幣)      │法條      │
├────────┼───────┼─────────────┼───────┼─────┤
│各次時間分別為：│沈明謙 (原名沈│由潘秀子以其持用門號091671│分別為1,000元 │毒品危害防│
│1.96年4月初某日1│大欽)位於臺東 │4633號、0000000000號行動電│、1,000元、1,0│制條例第4 │
│  次            │縣池上鄉福原村│話撥打壬○○持用門號091637│00元、1,000元 │條第2項販 │
│2.96年5月間1次  │中西二路51號住│6580號行動電話聯繫毒品甲基│              │賣第二級毒│
│3.96年6月15日1次│處、潘秀子位於│安非他命交易事宜，再由鞏月│              │品罪      │
│4.96年7月初某日1│臺東縣關山鎮豐│花拿取何萬章所交予之甲基安│              │          │
│  次            │田路17號住處、│非他命後在左開地點交付毒品│              │          │
│                │或壬○○位於臺│，並向潘秀子收取販賣毒品價│              │          │
│                │東縣關山鎮月眉│金而完成交易4次 (其中編號3│              │          │
│                │橋以東500公尺 │即96年6月15日該次係陳彥良 │              │          │
│                │之農舍。      │攜帶甲基安非他命至潘秀子住│              │          │
│                │              │處，經陳彥良以電話徵得鞏月│              │          │
│                │              │花同意後，將甲基安非他命1 │              │          │
│                │              │包交予潘秀子，同日晚間再由│              │          │
│                │              │壬○○至潘秀子住處收取價金│              │          │
│                │              │1,000元)。                │              │          │
├────────┴───────┴─────────────┴───────┴─────┤
│此部分共同販賣所得分別為1,000元、1,000元、1,000元、1,000元（販賣所得合計4,000元)。      │
├────────────────────────────────────────────┤
│編號(二)販賣對象：阮坤旗(綽號阿旗)                                                        │
├────────┬───────┬─────────────┬───────┬─────┤
│販賣時間及販賣次│販賣地點      │聯絡方式                  │每次販賣價格  │所犯罪名、│
│數              │              │                          │(新臺幣)      │法條      │
├────────┼───────┼─────────────┼───────┼─────┤
│各次時間分別為：│臺東縣鹿野鄉瑞│由壬○○以其持用門號091637│分別為700元、 │毒品危害防│
│1.96年年初某日1 │豐村鹿野鄉農會│6580號行動電話撥打阮坤旗持│500元         │制條例第4 │
│  次            │瑞豐辦事處前。│用0000000000號行動電話聯繫│              │條第2項販 │
│2.96年4月24日1次│              │毒品甲基安非他命交易事宜，│              │賣第二級毒│
│                │              │再由壬○○拿取何萬章所交予│              │品罪      │
│                │              │之甲基安非他命，前往左開約│              │          │
│                │              │定地點交付毒品，並向阮坤旗│              │          │
│                │              │收取販賣毒品價金而完成交易│              │          │
│                │              │2次。                     │              │          │
├────────┴───────┴─────────────┴───────┴─────┤
│此部分共同販賣所得分別為700元、500元(販賣所得合計1,200元)。                             │
├────────────────────────────────────────────┤
│編號(三)販賣對象：乙○○○(綽號貴哥)                                                      │
├────────┬───────┬─────────────┬───────┬─────┤
│販賣時間及販賣次│販賣地點      │聯絡方式                  │每次販賣價格  │所犯罪名、│
│數              │              │                          │(新臺幣)      │法條      │
├────────┼───────┼─────────────┼───────┼─────┤
│各次時間分別為：│壬○○位於臺東│由壬○○以其持用門號091637│分別為2,000元 │毒品危害防│
│1.96年6月3日1次 │縣關山鎮月眉橋│6580號行動電話撥打乙○○○│、1,000元、2,0│制條例第4 │
│2.96年6月28日1次│以東500公尺之 │使用000-000000號電話、0911│00元          │條第2項販 │
│3.96年7月初某日1│農舍、省道臺9 │427677號行動電話，聯繫毒品│              │賣第二級毒│
│  次            │線與鹿野鄉瑞和│甲基安非他命交易事宜，再由│              │品罪      │
│                │村之交岔路口附│壬○○拿取何萬章所交予之甲│              │          │
│                │近。          │基安非他命，在左開約定地點│              │          │
│                │              │交付毒品，並向乙○○○收取│              │          │
│                │              │販賣毒品價金而完成交易3次 │              │          │
│                │              │。                        │              │          │
├────────┴───────┴─────────────┴───────┴─────┤
│此部分共同販賣所得分別為2,000元、1,000元、2,000元(販賣所得合計5,000元)。                │
├────────────────────────────────────────────┤
│編號(四)販賣對象：張天明(綽號阿明)                                                        │
├────────┬───────┬─────────────┬───────┬─────┤
│販賣時間及販賣次│販賣地點      │聯絡方式                  │每次販賣價格  │所犯罪名、│
│數              │              │                          │(新臺幣)      │法條      │
├────────┼───────┼─────────────┼───────┼─────┤
│96年6月底某日1次│臺東縣池上鄉中│由張天明以其所有門號093348│3,000元       │毒品危害防│
│                │國石油股份有限│6634號行動電話撥打壬○○所│              │制條例第4 │
│                │公司加油站附近│持用門號0000000000號行動電│              │條第2項販 │
│                │。            │話聯繫毒品甲基安非他命交易│              │賣第二級毒│
│                │              │事宜，再由壬○○拿取何萬章│              │品罪      │
│                │              │所交予之甲基安非他命前往左│              │          │
│                │              │開約定地點交付毒品，並向張│              │          │
│                │              │天明收取販賣毒品價金而完成│              │          │
│                │              │交易1次。                 │              │          │
├────────┴───────┴─────────────┴───────┴─────┤
│此部分共同販賣所得為3,000元。                                                           │
├────────────────────────────────────────────┤
│編號(五)販賣對象：徐茂盛                                                                  │
├────────┬───────┬─────────────┬───────┬─────┤
│販賣時間及販賣次│販賣地點      │聯絡方式                  │每次販賣價格  │所犯罪名、│
│數              │              │                          │(新臺幣)      │法條      │
├────────┼───────┼─────────────┼───────┼─────┤
│各次時間分別為：│壬○○位於臺東│由徐茂盛以其持用門號096311│每次均為1,000 │毒品危害防│
│96年3月底、4月初│縣關山鎮月眉橋│8349號行動電話撥打壬○○所│元            │制條例第4 │
│某日起至96年7月 │以東500公尺之 │持用門號0000000000號行動電│              │條第2項販 │
│初某日止共10次  │農舍、臺東縣關│話聯繫毒品甲基安非他命交易│              │賣第二級毒│
│                │山鎮豐泉里老人│事宜，再由壬○○拿取何萬章│              │品罪      │
│                │會館前。      │所交予之甲基安非他命，在左│              │          │
│                │              │開約定地點交付毒品，並向張│              │          │
│                │              │天明收取販賣毒品價金而完成│              │          │
│                │              │交易10次(左開時間內，有3次│              │          │
│                │              │係由壬○○於談妥後，將甲基│              │          │
│                │              │安非他命交予陳彥良持往老人│              │          │
│                │              │會館前交付徐茂盛並收取價金│              │          │
│                │              │每次1,000元)。            │              │          │
├────────┴───────┴─────────────┴───────┴─────┤
│此部分共同販賣所得分別為每次各1,000元，計有10次(販賣所得合計10,000元)。                 │
├────────────────────────────────────────────┤
│編號(六)販賣對象：己○○(綽號雞仔)                                                        │
├────────┬───────┬─────────────┬───────┬─────┤
│販賣時間及販賣次│販賣地點      │聯絡方式                  │每次販賣價格  │所犯罪名、│
│數              │              │                          │(新臺幣)      │法條      │
├────────┼───────┼─────────────┼───────┼─────┤
│各次時間分別為：│臺東縣關山鎮關│由壬○○以其持用門號091637│分別為前9次各1│毒品危害防│
│1.96年4月間某日 │山零售市場後方│6580號、0000000000號行動電│000元、96年6月│制條例第4 │
│  至96年6月某日 │公園、同鎮天后│話撥打己○○所有0000000000│5日該次2,000元│條第2項販 │
│  共8次         │宮廟口、壬○○│號行動電話，聯繫毒品甲基安│              │賣第二級毒│
│2.96年5月10日1次│位於臺東縣關山│非他命交易事宜，再由壬○○│              │品罪      │
│3.96年6月5日1次 │鎮月眉橋以東50│拿取何萬章所交予之甲基安非│              │          │
│                │0公尺之農舍。 │他命後在左開約定地點交付毒│              │          │
│                │              │品，並向己○○收取販賣毒品│              │          │
│                │              │價金而完成交易10次 (其中編│              │          │
│                │              │號1即96年4月間有1次係鞏月 │              │          │
│                │              │花於談妥後，將甲基安非他命│              │          │
│                │              │交由陳彥良持往關山零售市場│              │          │
│                │              │交付己○○並收取價金1,000 │              │          │
│                │              │元)。                     │              │          │
├────────┴───────┴─────────────┴───────┴─────┤
│此部分共同販賣所得分別為前9次每次各1,000元、最後1次2,000元(販賣所得合計11,000元)。      │
├────────────────────────────────────────────┤
│編號(七)販賣對象：沈明謙(原名沈大欽)                                                      │
├────────┬───────┬─────────────┬───────┬─────┤
│販賣時間及販賣次│販賣地點      │聯絡方式                  │每次販賣價格  │所犯罪名、│
│數              │              │                          │(新臺幣)      │法條      │
├────────┼───────┼─────────────┼───────┼─────┤
│各次時間分別為：│壬○○位於臺東│由沈明謙以其持用門號093846│分別為1000元、│毒品危害防│
│1.96年4月間至96 │縣關山鎮月眉橋│5282及0000000000號行動電話│2000元、5000元│制條例第4 │
│  年5月間某日1次│以東500公尺之 │撥打壬○○所持用門號091637│、2000元      │條第2項販 │
│2.96年5月16日1次│農舍、沈明謙位│6580號行動電話聯繫毒品甲基│              │賣第二級毒│
│3.96年5月17日1次│於臺東縣縣海端│安非他命交易事宜，再由鞏月│              │品罪      │
│4.96年5月18日1次│鄉海端村山平46│花拿取何萬章所交予之甲基安│              │          │
│                │號住處、或在臺│非他命，在左開約定地點交付│              │          │
│                │東縣鹿野火車站│毒品，並向沈明謙收取販賣毒│              │          │
│                │前。          │品價金而完成交易4次。     │              │          │
├────────┴───────┴─────────────┴───────┴─────┤
│此部分共同販賣所得分別為1,000元、2,000元、5,000元、2,000元(販賣所得合計10,000元)。      │
├────────────────────────────────────────────┤
│編號(八)販賣對象：周美雲                                                                  │
├────────┬───────┬─────────────┬───────┬─────┤
│販賣時間及販賣次│販賣地點      │聯絡方式                  │每次販賣價格  │所犯罪名、│
│數              │              │                          │(新臺幣)      │法條      │
├────────┼───────┼─────────────┼───────┼─────┤
│各次時間分別為：│臺東縣卑南鄉初│由周美雲以000-000000號電話│分別為500元3次│毒品危害防│
│1.96年2月間某日 │鹿村全家便利商│撥打壬○○所持用門號091637│、300元1次、1,│制條例第4 │
│  至96年6月中旬 │店、或同村統一│6580號行動電話聯繫毒品甲基│000元1次      │條第2項販 │
│  某日共3次     │便利商店前。  │安非他命交易事宜，再由鞏月│              │賣第二級毒│
│2.96年4月26日1次│              │花拿取何萬章所交予之甲基安│              │品罪      │
│3.96年5月3日1次 │              │非他命前往左開約定地點交付│              │          │
│                │              │毒品，並向周美雲收取販賣毒│              │          │
│                │              │品價金而完成交易5次。     │              │          │
├────────┴───────┴─────────────┴───────┴─────┤
│此部分共同販賣所得分別為500元、500元、500元、300元、1,000元(販賣所得合計2,800元)。      │
├────────────────────────────────────────────┤
│編號(九)販賣對象：辛○○(綽號雯強)                                                        │
├────────┬───────┬─────────────┬───────┬─────┤
│販賣時間及販賣次│販賣地點      │聯絡方式                  │每次販賣價格  │所犯罪名、│
│數              │              │                          │(新臺幣)      │法條      │
├────────┼───────┼─────────────┼───────┼─────┤
│各次時間分別為：│壬○○位於臺東│由辛○○以000-000000號電話│分別為1000元、│毒品危害防│
│1.96年2月初某日1│縣關山鎮月眉橋│撥打壬○○所持用門號091637│1,000元       │制條例第4 │
│  次            │以東500公尺之 │6580號行動電話聯繫毒品甲基│              │條第2項販 │
│2.96年4月中旬某 │農舍。        │安非他命交易事宜，再由鞏月│              │賣第二級毒│
│日1次           │              │花拿取何萬章所交予之甲基安│              │品罪      │
│                │              │非他命在左開約定地點交付毒│              │          │
│                │              │品，並向辛○○收取販賣毒品│              │          │
│                │              │價金而完成交易2次。       │              │          │
├────────┴───────┴─────────────┴───────┴─────┤
│此部分共同販賣所得分別為1,000元、1,000元(販賣所得合計2,000元)。                         │
├────────────────────────────────────────────┤
│編號(十)販賣對象：陳旭峰                                                                  │
├────────┬───────┬─────────────┬───────┬─────┤
│販賣時間及販賣次│販賣地點      │聯絡方式                  │每次販賣價格  │所犯罪名、│
│數              │              │                          │(新臺幣)      │法條      │
├────────┼───────┼─────────────┼───────┼─────┤
│96年5月間某日至 │臺東縣關山鎮老│由陳旭峰以其所有門號091045│分別為1,000元4│毒品危害防│
│96年6月23日共4次│人會館前。    │5260號行動電話撥打壬○○所│次            │制條例第4 │
│                │              │持用門號0000000000號行動電│              │條第2項販 │
│                │              │話聯繫毒品甲基安非他命交易│              │賣第二級毒│
│                │              │事宜，再由壬○○親自拿取何│              │品罪      │
│                │              │萬章所交予之甲基安非他命前│              │          │
│                │              │往左開約定地點交付毒品，並│              │          │
│                │              │向吳明通收取販賣毒品價金而│              │          │
│                │              │完成交易4次。             │              │          │
├────────┴───────┴─────────────┴───────┴─────┤
│此部分共同販賣所得分別為1,000元、1,000元、1,000元、1,000元(販賣所得合計4,000元)。       │
├────────────────────────────────────────────┤
│編號(十一)販賣對象：吳明通(綽號阿通)                                                        │
├────────┬───────┬─────────────┬───────┬─────┤
│販賣時間及販賣次│販賣地點      │聯絡方式                  │每次販賣價格  │所犯罪名、│
│數              │              │                          │(新臺幣)      │法條      │
├────────┼───────┼─────────────┼───────┼─────┤
│各次時間分別為：│臺東縣關山鎮關│由吳明通以其持用門號091055│1,000元、1,000│毒品危害防│
│1.96年4月20日1次│山火車站、或吳│9772號行動電話撥打壬○○所│元            │制條例第4 │
│2.96年6月18日1次│明通位於臺東縣│持用門號0000000000號行動電│              │條第2項販 │
│                │關山鎮德高里日│話聯繫毒品甲基安非他命交易│              │賣第二級毒│
│                │新18號。      │事宜，再由壬○○拿取何萬章│              │品罪      │
│                │              │所交予之甲基安非他命前往左│              │          │
│                │              │開約定地點交付毒品，並向吳│              │          │
│                │              │明通收取販賣毒品價金而完成│              │          │
│                │              │交易2次(其中編號1即96年4月│              │          │
│                │              │20日該次，係由壬○○談妥後│              │          │
│                │              │，將甲基安非他命交由陳彥良│              │          │
│                │              │持往關山火車站交付吳明通並│              │          │
│                │              │收取價金1,000元)。        │              │          │
├────────┴───────┴─────────────┴───────┴─────┤
│此部分共同販賣所得分別為1,000元、1,000元(販賣所得合計2,000元)。                         │
├────────────────────────────────────────────┤
│編號(一)至(十一)合計共同販賣第二級毒品甲基安非他命所得為55,000元 (其中如編號(一)3.、(五)其中3次、 │
│(六)1.、(十一)1.部分併與陳彥良共同販賣第二級毒品甲基安非他命之所得為6,000元)。                │
└────────────────────────────────────────────┘
附表三：被告壬○○共同販賣第一級毒品海洛因之從刑
┌──┬─────────────────────┬────────────────┐
│編號│物品名稱及數量                            │從刑之諭知                      │
├──┼─────────────────────┼────────────────┤
│(一)  │扣案之第一級毒品海洛因海洛因21小包 (驗餘總│沒收銷燬之。                    │
│    │淨重1.08公克，空包裝總重3.71公克) 。      │                                │
├──┼─────────────────────┼────────────────┤
│(二)  │扣案之電子秤1臺、空夾鏈袋23只。           │均沒收之。                      │
├──┼─────────────────────┼────────────────┤
│(三)  │未扣案如附表一各編號所示之各次共同販賣第一│均分別與何萬章連帶沒收，如全部或│
│    │級毒品所得。                              │一部不能沒收時，以其與何萬章之財│
│    │                                          │產連帶抵償之。                  │
└──┴─────────────────────┴────────────────┘
附表四：被告壬○○共同販賣第二級毒品甲基安非他命之從刑
┌──┬─────────────────────┬────────────────┐
│編號│物品名稱及數量                            │從刑之諭知                      │
├──┼─────────────────────┼────────────────┤
│(一)  │扣案之第二級毒品甲基安非他命9小包(驗前總毛│沒收銷燬之。                    │
│    │重2.1296公克，驗餘總毛重2.067公克)、甲基安│                                │
│    │非他命殘渣袋2包(驗前總毛重0.4032公克)。   │                                │
├──┼─────────────────────┼────────────────┤
│(二)  │扣案之電子秤1臺、空夾鏈袋23只。           │均沒收之。                      │
├──┼─────────────────────┼────────────────┤
│(三)  │未扣案搭配門號0000000000號之行動電話機具1 │沒收之，如全部或一部不能沒收時，│
│    │支(含SIM卡)。                             │追徵其價額或以其財產抵償之。    │
├──┼─────────────────────┼────────────────┤
│(四)  │未扣案如附表二各編號所示之各次共同販賣第二│均分別與何萬章連帶沒收 (其中附表│
│    │級毒品所得。                              │二編號(一)3.、(五)其中3次、(六)1.、(十一) │
│    │                                          │1.部分，係與何萬章、陳彥良連帶沒│
│    │                                          │收)，如全部或一部不能沒收時，以 │
│    │                                          │其與何萬章之財產連帶抵償之(其中 │
│    │                                          │附表二編號(一)3.、(五)其中3次、(六)1. │
│    │                                          │、(十一)1.部分，係與何萬章、陳彥良之│
│    │                                          │財產連帶抵償之)。               │
└──┴─────────────────────┴────────────────┘
附錄論罪科刑法條全文：
毒品危害防制條例第4條
製造、運輸、販賣第一級毒品者，處死刑或無期徒刑；處無期徒
刑者，得併科新臺幣1千萬元以下罰金。
製造、運輸、販賣第二級毒品者，處無期徒刑或7年以上有期徒
刑，得併科新臺幣7百萬元以下罰金。
製造、運輸、販賣第三級毒品者，處5年以上有期徒刑，得併科
新臺幣5百萬元以下罰金。
製造、運輸、販賣第四級毒品者，處3年以上10年以下有期徒刑
，得併科新臺幣3百萬元以下罰金。
製造、運輸、販賣專供製造或施用毒品之器具者，處1年以上7
年以下有期徒刑，得併科新臺幣1百萬元以下罰金。
前五項之未遂犯罰之。
藥事法第83條
明知為偽藥或禁藥，而販賣、供應、調劑、運送、寄藏、牙保、
轉讓或意圖販賣而陳列者，處7年以下有期徒刑，得併科新臺幣5
百萬元以下罰金。
犯前項之罪，因而致人於死者，處7年以上有期徒刑，致重傷者
，處3年以上12年以下有期徒刑。
因過失犯第1項之罪者，處2年以下有期徒刑、拘役或科新臺幣30
萬元以下罰金。
第1項之未遂犯罰之。


司法院資訊處製作；財團法人民間司法改革基金會備份。
